臺灣臺中地方法院刑事判決　　　　　　　96年度易字第4128號
公　訴　人　臺灣臺中地方法院檢察署檢察官
被　　　告　丙○○
上列被告因竊盜案件，經檢察官提起公訴（九十六年度偵字第九
五二五號），本院判決如下：
    主    文
丙○○於夜間侵入住宅竊盜，累犯，處有期徒刑拾月，減為有期
徒刑伍月，如易科罰金，以新台幣壹仟元折算壹日。
扣案之鑰匙壹支沒收。
    犯罪事實
一、丙○○於民國（下同）九十二年間因違反電信法案件，經本
    院判處有期徒刑四月，緩刑二年並確定，嗣經撤銷緩刑，於
    九十五年一月九日易科罰金執行完畢。詎其猶不知悔改，復
    意圖為自己不法之所有，於九十六年三月二十七日晚上九時
    十五分許之夜間，以其所有鑰匙一支開啟房門之方式，侵入
    甲○○位於臺中市○○區○○路二段二五九號八樓之一住處
    ，竊取甲○○所有置於桌上之輕型機車駕駛執照一張，得手
    後，因尿遁進入浴室，適甲○○返回住處打開房門發現有異
    ，乃委請鄰居陳孟燦攔下丙○○並報警。嗣經警據報到場處
    理，扣得丙○○所有供本件竊盜所用之鑰匙一支及在其皮夾
    內取出竊取甲○○所有之輕型機車駕駛執照一張（已發還甲
    ○○），而查悉上情。
二、案經甲○○訴由臺中市警察局第六分局報請臺灣臺中地方法
    院檢察署檢察官偵查起訴。
    理    由
一、訊之被告丙○○固坦承於九十六年三月二十七日晚上九時十
    五分許之夜間，以鑰匙一支開啟房門之方式，侵入甲○○位
    於臺中市○○區○○路二段二五九號八樓之一住處，竊取甲
    ○○所有置於桌上之輕型機車駕駛執照一張，得手後，因尿
    遁進入浴室，適甲○○返回住處打開房門發現有異，乃委請
    鄰居陳孟燦攔下丙○○並報警處理等情，然辯稱：該鑰匙是
    住在樓下的一位陳國賓交給伊，並要伊到甲○○住處竊取上
    開證件，陳國賓並說事後要給伊五千元云云。惟查上開犯罪
    事實，業據告訴人甲○○於警詢時指訴甚詳，核與證人陳孟
    燦於偵查中證述之情節相符，並有贓物領據一紙、現場照片
    六張附卷及鑰匙一支扣案可稽。且依證人陳孟燦於九十六年
    五月十八日偵查中證稱：當時伊問被告怎麼有鑰匙進去被害
    人家裡，被告說人家給他鑰匙修水管等語，已見被告上開所
    辯，核與證人陳孟燦於偵查中之上開證述未合；參以被告又
    無法提出陳國賓之年籍、住址等資料以供本院查證；況依被
    告所辯，何以陳國賓僅要被告至告訴人住處內竊取告訴人所
    有輕型機車駕照一張而已，即給予五千元，實與常情有違。
    顯見被告上開所辯，無非事後卸責之詞，不足採信，事證明
    確，其犯行堪以認定。
二、核被告丙○○所為，係犯刑法第三百二十一條第一項第一款
    之於夜間侵入住宅竊盜罪。查被告於九十二年間因違反電信
    法案件，經本院判處有期徒刑四月，緩刑二年並確定，嗣經
    撤銷緩刑，於九十五年一月九日易科罰金執行完畢，有台灣
    高等法院被告前案紀錄表附卷可稽，其於五年內故意再犯本
    件有期徒刑以上之罪，為累犯，應依法加重其刑。爰審酌被
    告於夜間無故侵入僅告訴人一人居住之住處，對告訴人所生
    危害非輕，量刑自不宜從輕，及其犯罪之動機、目的、手段
    、對社會所生危害及犯罪後坦承部分犯行等一切情狀，量處
    有期徒刑十月，以示懲儆。又被告犯罪時間在九十六年四月
    二十四日以前，查無中華民國九十六年罪犯減刑條例不予減
    刑之情形，應依同條例第二條第一項第三款之規定減其宣告
    刑二分之一，即減為有期徒刑五月，並諭知易科罰金之折算
    標準。扣案之鑰匙一支，係被告所有，且為其供本件竊盜犯
    罪所用之物，依法併予宣告沒收。另扣案繩子一條，雖據被
    告供承係其所有，惟尚乏證據足認係供本件竊盜犯罪所用之
    物，爰不予宣告沒收，併此敘明。
三、據上論斷，應依刑事訴訟法第二百九十九條第一項前段，刑
    法第三百二十一條第一項第一款、第四十七條第一項、第四
    十一條第一項前段、第三十八條第一項第二款，中華民國九
    十六年罪犯減刑條例第二條第一項第三款、第七條、第九條
    ，判決如主文。
本案經檢察官乙○○到庭執行職務。
中　　華　　民　　國　　96　　年　　9 　　月　　28　　日
                  刑事第一庭    法  官  朱光國
上正本證明與原本無異。
如不服本判決，應於收送達後10日內向本院提出上訴書狀（應敘
述具體理由並附繕本）。
上訴書狀如未敘述理由，應於上訴期間屆滿後20日內補提理由書
於本院。
                                書記官  張孝妃
中　　華　　民　　國　　96　　年　　9 　　月　　28　　日
附錄論罪科刑法條
刑法第321條第1項第1款：
犯竊盜罪而有左列情形之一者，處 6 月以上、 5 年以下有期徒
刑：
一  於夜間侵入住宅或有人居住之建築物、船艦或隱匿其內而犯
    之者。
